臺灣桃園地方法院刑事判決
111年度交簡上字第236號
上  訴  人
即  被  告  蕭袨騰


上列上訴人即被告因公共危險案件，不服本院中華民國111年5月
4日所為111年度桃交簡字第785號第一審刑事簡易判決（聲請簡
易判決處刑案號：111年度速偵字第1183號），提起上訴，本院
管轄之第二審合議庭判決如下：
    主  文
上訴駁回。
    事實及理由
一、本件經本院管轄之第二審合議庭審理結果，認原審簡易判決
    以被告蕭袨騰所為係犯刑法第185條之3第1項第1款之不能安
    全駕駛動力交通工具罪，判處有期徒刑4月，併科罰金新臺
    幣（下同）1萬元，有期徒刑如易科罰金，罰金如易服勞役
    ，均以1,000元折算1日，經核其認事用法均無違誤，量刑亦
    無不當，應予維持，除證據部分補充「被告於本院準備程序
    及審理中之自白」（見本院交簡上卷第30頁、第43頁）外，
    餘均引用原審刑事簡易判決書（含聲請簡易判決處刑書）記
    載之事實、證據及理由（詳如附件）。
二、被告上訴意旨略以：原審量刑過重，希望可以判輕一點等語
    。
三、按量刑之輕重，係事實審法院得依職權自由裁量之事項，茍
    已斟酌刑法第57條各款所列情狀而未逾越法定刑度，則不得
    遽指為違法；又在同一犯罪事實與情節，如別無其他加重或
    減輕之原因，下級法院量定之刑，亦無過重或失輕之不當情
    形，則上級法院對於下級法院之職權行使，原則上應予尊重
    （最高法院72年台上字第6696號判例、85年度台上字第2446
    號判決要旨參照）。被告雖以原審量刑過重為由提起上訴，
    然原審量處上開刑度，已審酌酒後駕車之危害及酒後不應駕
    車之觀念，已透過學校教育、政令宣導及各類媒體廣為介紹
    傳達各界週知多年，詎被告仍於飲用酒類後率爾駕車行駛於
    市區街道，經警攔檢查測試其吐氣所含酒精濃度達每公升0.
    65毫克，顯示其漠視自己及公眾之生命、身體、財產安全之
    心態，再考量被告前已有1次酒後駕車之紀錄，竟不知記取
    教訓再度犯相同之罪，實屬不該，兼衡本次犯行幸因警即時
    查獲攔阻而未發生事故、駕駛汽車上路產生之危險性較機車
    或電動自行車等輕型車輛高，暨其飲酒後至開始駕車所間隔
    之時間及其自述之智識程度、家庭經濟狀況、業工，犯後坦
    承犯行等一切情狀，量處被告有期徒刑4月，併科罰金1萬元
    ，並諭知易科罰金及易服勞役之折算標準。原審於法定刑內
    量處前開刑度，該量刑並未逾越客觀上之適當性、相當性及
    必要性之比例原則，核屬妥適，且量刑時所應考量之情事，
    迄至本案上訴審言詞辯論終結時，與原審並無二致，揆諸前
    揭說明，本院對原審量刑之職權行使，自當予以尊重。從而
    ，被告執前詞提起上訴，為無理由，應予駁回。
據上論斷，應依刑事訴訟法第455條之1第1項、第3項、第368條
、第373條，判決如主文。
本案經檢察官劉昱吟聲請以簡易判決處刑，檢察官謝咏儒到庭執
行職務。
中　　華　　民　　國　　111 　年　　10　　月　　31　　日
                  刑事第九庭審判長法    官  陳品潔
　　　　　　　　　
　　　　　　　　　                法    官  謝承益
　　　　　　　　　
　　　　　　　　　                法    官  蔣彥威
以上正本證明與原本無異。
不得上訴。
　　　　　　　　　　　　　　　    書 記 官　賴葵樺
中　　華　　民　　國　　111 　年　　10　　月　　31　　日